【裁判字號】    99,上易,793
【裁判日期】    990714
【裁判案由】    侵占等
【裁判全文】
臺灣高等法院臺中分院刑事判決         99年度上易字第793號
上  訴  人
即  被  告  丙○○
上列上訴人因侵占等案件，不服臺灣臺中地方法院99年度易字第
1143號中華民國99年5月13日第一審判決（起訴案號：臺灣臺中
地方法院檢察署99年度偵字第4593號），提起上訴，本院判決如
下：
    主  文
上訴駁回。
    事  實及理  由
一、本案經本院審理結果，認第一審判決認事用法及量刑均無不
    當，應予維持，並引第一審判決書記載之事實、證據及理由
    。（如附件）
二、被告上訴意旨略以：伊已與告訴人達成和解，告訴人已不再
    追究，經本件偵審程序，應無再犯之虞，原審未諭知緩刑，
    尚有未洽云云。
三、本院查：被告前揭上訴理由，有關請求緩刑一節，於原審法
    院審理時如何為法院所不採，其理由已據原審判決記載甚詳
    ，本院仔細斟酌原審判決理由，認其事實之認定、理由之採
    擇，於相關證據法則、經驗法則、論理法則並無違背。原審
    因而適用刑事訴訟法第299條第1項前段，刑法第320條第1項
    、第335條第1項、第51條第5款、刑法第41條第1項前段，刑
    法施行法第1條之1等規定，並審酌被告前有違反動產擔保交
    易法、毒品危害防制條例及竊盜等前科之素行，年輕體健，
    不思以正當途徑掙取金錢，竊取他人財物，侵害他人對財產
    權之管領危害不輕，惟被害人損失非鉅，被告犯後亦坦承犯
    行，並與被害人達成和解，態度尚稱良好，及其犯罪目的、
    手段等一切情狀，各量處如原審判決附表所示之刑，並定應
    執行刑為有期徒刑六月並均諭知易科罰金之折算標準，其認
    事用法核無違誤，量刑亦屬允當，上訴意旨猶執陳詞請求為
    緩刑宣告，其上訴為無理由，應予駁回。
四、據上論斷，應依刑事訴訟法第373條、第368條，判決如主文
    。
本案經檢察官甲○○到庭執行職務。
中    華    民    國    99    年    7    月     14    日
            刑事第四庭    審判長法  官  洪  耀  宗
                                法  官  蔡 王金 全
                                法  官  劉  登  俊
以上正本證明與原本無異。
不得上訴。
                                書記官  張  惠  彥
中    華    民    國    99    年    7     月    14    日
附件
臺灣臺中地方法院刑事判決              99年度易字第1143號
公  訴  人  臺灣臺中地方法院檢察署檢察官
被      告  丙○○  男  25歲（民國○○年○月○日生）
                    身分證統一編號：Ｚ000000000號
                    住臺中縣大里市○○路34號4樓
                    居臺中市○○區○○路280之1號2樓
選任辯護人  陳建勛律師
上列被告因侵占等案件，經檢察官提起公訴（99年度偵字第4593
號），因被告就被訴事實為有罪之陳述，經本院告知簡式審判程
序意旨，並聽取公訴人及被告之意見後，裁定依簡式審判程序審
理，判決如下：
    主  文
丙○○犯如附表所示之罪，各處如附表所示之刑。應執行有期徒
刑陸月，如易科罰金，以新臺幣壹仟元折算壹日。
    事  實
一、丙○○與乙○○原為男女朋友關係，自民國98年6月間起，
    同居在臺中縣太平市○○路31巷20號3樓303室，詎丙○○竟
    意圖為自己不法之所有，分別下列犯行：
（一）於98年7月10日某時，在上開同居處，徒手竊取乙○○所
      有之黃金手鍊1條。得手後，將之拿至址設臺中市○○路
      648之6號之生富當舖，典當得款新台幣（下同）4000 元
      。
（二）復於98年7月11日某時，在上開同居處，徒手竊取乙○○
      所有之K金鑽戒1只、鑽戒1只、鑽石項鍊1條等物。得手後
      ，將K金鑽戒1只，拿至址設臺中市○區○○路225號之永
      生當舖，典當得款4000元；另將鑽戒1只、鑽石項鍊1條等
      物，分別拿至不詳銀樓變賣得款4000元、9000元。
（三）於98年7月21日某時，在上開同居處，徒手竊取乙○○所
      有之語言翻譯機1台。得手後，將之拿至上開之永生當舖
      ，典當得款1000元。
（四）於99年1月5日某時，因乙○○所有之IBM R50E型之筆記型
      電腦硬碟故障，且需灌裝軟體，而丙○○並向乙○○表示
      有認識之友人可代為處理，乙○○遂將該電腦委託丙○○
      送修，然丙○○於取得該筆記型電腦後，以變易持有為所
      有之意思，將該電腦侵占入己，並隨即將之拿至址設臺中
      市○○路202之4號之永信當舖，典當得款3000元。
（五）於98年6月間之某日，在上開同居處，徒手竊取乙○○存
      放在存錢筒內之零錢約300元。得手後，將之花用殆盡。
（六）於竊取前述存錢筒零錢之4、5日後某日，丙○○復徒手竊
      取乙○○存錢筒內之零錢約400元。得手後，亦將之花用
      完畢。
    嗣後，乙○○察覺其於上開同居處內之物品常不翼而飛，經
    質問丙○○後，丙○○向其出示上開物品典當之當票並坦承
    上開犯行，乙○○遂報警處理，而查獲上情。
二、案經乙○○訴由臺中縣警察局太平分局報請臺灣臺中地方法
    院檢察署檢察官偵查起訴。
    理  由
一、按除簡式審判程序、簡易程序及刑事訴訟法第376條第1款、
    第2款所列之罪之案件外，第一審應行合議審判，刑事訴訟
    法第284條之1定有明文。本件被告所犯係屬刑事訴訟法第
    376條第2款、第3款所列之刑法第320條之竊盜罪及第335條
    之侵占罪，依法獨任進行審理程序，合先敘明。
二、查原起訴意旨雖認被告就上開犯罪事實一、（六）所竊取之
    金額為約300元，惟業經蒞庭檢察官於本院99年4月29日準備
    程序期日，當庭將上開犯罪事實一、（六）部分之竊取金額
    請求更正為約400元，附此敘明。
三、訊據被告丙○○對上開犯罪事實均坦承不諱，核與被害人乙
    ○○於警詢及偵查中之證述（見警卷第9-10頁、偵查卷第6-
    7頁）相符。且有永生當鋪當票2張（見警卷第12頁），生富
    當鋪當票、永信當鋪當票各1張（見警卷第13頁）附卷可佐
    。足認被告上開自白與事實相符，堪信為真實。是本件事證
    明確，應依法論科。
四、論罪科刑：
（一）核被告丙○○就附表編號1、2、3、5、6所為，係犯刑法
      第320條第1項之普通竊盜罪；被告就附表編號4所為，係
      犯刑法第335條第1項之侵占罪。被告所為上開5次普通竊
      盜、1次侵占犯行，犯意各別、行為互殊，應予分論併罰
      。
（二）爰審酌被告前有違反動產擔保交易法、毒品危害防制條例
      及竊盜等前科之素行，年輕體健，不思以正當途徑掙取金
      錢，竊取他人財物，侵害他人對財產權之管領危害不輕，
      惟被害人損失非鉅，被告犯後亦坦承犯行，並與被害人達
      成和解，態度尚稱良好，及其犯罪目的、手段等一切情狀
      ，各量處如主文所示之刑，並定應執行刑及諭知易科罰金
      之折算標準。另辯護人雖為被告請求緩刑，但查被告前因
      偽造有價證券案件，經本院以95年訴字第2454號判處有期
      徒刑1年8月，緩刑4年，於緩刑期間再犯竊盜案件，經本
      院以98年度中簡字第1216號判處拘役40日於98年6月3日易
      科罰金執行完畢，仍不知悔改，再犯本案等情，本院認不
      宜為緩刑之諭知，附此敘明。
據上論斷，應依刑事訴訟法第273條之1第1項、第299條第1項前
段，刑法第320條第1項、第335條第1項、第51條第5款、刑法第
41條第1項前段，刑法施行法第1條之1，判決如主文。
本案經檢察官陳雅瑩到庭執行職務。
中    華    民    國    99    年    5     月    13    日
                  刑事第十二庭  法  官  周玉蘭
以上正本證明與原本無異。
如不服本判決應於收受判決後10日內向本院提出上訴書狀，並應
敘述具體理由；其未敘述上訴理由者，應於上訴期間屆滿後20日
內向本院補提理由書（均須按他造當事人之人數附繕本）「切勿
逕送上級法院」。
告訴人或被害人對於判決如有不服具備理由請求檢察官上訴者，
其上訴期間之計算係以檢察官收受判決正本之日期為準。
                                書記官  黃泰能
中    華    民    國    99    年    5     月    13    日
附表：
┌──┬──────┬───────┬───────────┐
│編號│  犯罪事實  │  所犯法條    │      宣告之刑        │
├──┼──────┼───────┼───────────┤
│ 1  │犯罪事實一之│刑法第320條第1│丙○○竊盜，處有期徒刑│
│    │（一）      │項            │貳月，如易科罰金，以新│
│    │            │              │臺幣壹仟元折算壹日。  │
├──┼──────┼───────┼───────────┤
│ 2  │犯罪事實一之│刑法第320條第1│丙○○竊盜，處有期徒刑│
│    │（二）      │項            │月，如易科罰金，以新│
│    │            │              │臺幣壹仟元折算壹日。  │
├──┼──────┼───────┼───────────┤
│ 3  │犯罪事實一之│刑法第320條第1│丙○○竊盜，處有期徒刑│
│    │（三）      │項            │貳月，如易科罰金，以新│
│    │            │              │臺幣壹仟元折算壹日。  │
├──┼──────┼───────┼───────────┤
│ 4  │犯罪事實一之│刑法第335條第1│丙○○意圖為自己不法之│
│    │（四）      │項            │所有，而侵占自己持有他│
│    │            │              │人之物，處有期徒刑貳月│
│    │            │              │，如易科罰金，以新臺幣│
│    │            │              │壹仟元折算壹日。      │
├──┼──────┼───────┼───────────┤
│ 5  │犯罪事實一之│刑法第320條第1│丙○○竊盜，處有期徒刑│
│    │（五）      │項            │貳月，如易科罰金，以新│
│    │            │              │臺幣壹仟元折算壹日。  │
├──┼──────┼───────┼───────────┤
│ 6  │犯罪事實一之│刑法第320條第1│丙○○竊盜，處有期徒刑│
│    │（六）      │項            │貳月，如易科罰金，以新│
│    │            │              │臺幣壹仟元折算壹日。  │
└──┴──────┴───────┴───────────┘
附錄論罪科刑法條：
中華民國刑法第320條
（普通竊盜罪、竊佔罪）
意圖為自己或第三人不法之所有，而竊取他人之動產者，為竊盜
罪，處5  年以下有期徒刑、拘役或 5 百元以下罰金。
意圖為自己或第三人不法之利益，而竊佔他人之不動產者，依前
項之規定處斷。
前二項之未遂犯罰之。
中華民國刑法第335條
（普通侵占罪）
意圖為自己或第三人不法之所有，而侵占自己持有他人之物者，
處 5 年以下有期徒刑、拘役或科或併科 1 千元以下罰金。
前項之未遂犯罰之。

司法院資訊處製作；財團法人民間司法改革基金會備份。
